【裁判字號】    97,訴,223
【裁判日期】    970430
【裁判案由】    偽造文書等
【裁判全文】
臺灣嘉義地方法院刑事判決               97年度訴字第223號
公  訴  人  臺灣嘉義地方法院檢察署檢察官
被      告  丙○○
上列被告因公共危險等案件，經檢察官提起公訴（97年度偵字第
1353號、第2354號），被告就被訴事實為有罪之陳述，本院合議
庭裁定由受命法官獨任行簡式審判程序，判決如下：
    主  文
丙○○犯竊盜罪，累犯，處有期徒刑肆月，如易科罰金，以新臺
幣壹仟元折算壹日。又犯不能安全駕駛動力交通工具罪，累犯，
處罰金新臺幣陸萬元，如易服勞役，以新臺幣壹仟元折算壹日。
又犯行使偽造私文書罪，累犯，處有期徒刑肆月，如易科罰金，
以新臺幣壹仟元折算壹日。偽造如附表所示「乙○○」之署名計
拾肆枚、指印計拾伍枚，均沒收。所處有期徒刑部分，應執行有
期徒刑陸月，如易科罰金，以新臺幣壹仟元折算壹日。偽造如附
表所示「乙○○」之署名計拾肆枚、指印計拾伍枚，均沒收。
    事  實
一、丙○○曾因竊盜案件，經本院於民國94年2月3日，以94年度
    嘉簡字第66號判處有期徒刑4月，於94年7月16日執行完畢出
    監。詎仍不知警惕，於97年2月1日晚間9時許，在嘉義縣竹
    崎鄉龍山村過坑12號旁倉庫，見甲○○所有車牌號碼LXN－1
    56號機車之鑰匙未取下，遂意圖為自己不法所有，開啟上開
    機車引擎後，將上開機車竊取得手。後於同年月2日凌晨4、
    5時許，在嘉義市○○路某PUB內飲用啤酒4瓶後，已達輕度
    協調功能降低、反應較慢、感覺減低、影響駕駛、思考及個
    性行為均會改變等輕至中度酒精中毒程度，不能安全駕駛車
    輛，卻仍於同日凌晨5時許，騎乘車牌號碼LXN－156號機車
    欲返回嘉義縣竹崎鄉龍山村崁仔腳2號住處，行經嘉義市○
    區○○街棒球場旁時，經警臨檢並當場測試其呼氣所含酒精
    濃度為每公升0.84毫克。嗣丙○○應詢時因恐真實身分遭人
    發現，竟基於偽造署押、偽造及行使偽造私文書之犯意，接
    續在附表所示文書上偽造其胞弟「乙○○」署名總計14枚（
    起訴書誤載為12枚）及指印總計15枚（起訴書誤載為14枚）
    ，而偽造署押，用以表示乙○○本人同意、受通知文書所載
    意思或出具領收該等文書之意思，並持之行使，足生損害於
    乙○○本人及刑事偵查程序之正確性。
二、案經臺灣嘉義地方法院檢察署檢察官自動檢舉暨嘉義縣警察
    局竹崎分局報告臺灣嘉義地方法院檢察署檢察官偵查起訴。
    理  由
一、本件係經被告丙○○於準備程序當庭表示認罪，而經本院裁
    定以簡式審判程序加以審理，則依據刑事訴訟法第273條之2
    、同法第159條第2項之規定，不適用傳聞法則有關限制證據
    能力之相關規定，合先敘明。
二、上揭事實，業據被告於偵審時坦承不諱，核與證人即被害人
    甲○○於警詢、證人即被害人乙○○於偵查中指述情節大致
    相符，復有嘉義市警察局執行交通違規移置保管車輛存根1
    張、嘉義市警察局舉發違反道路交通管理事件通知單移送聯
    2張、97年2月2日於嘉義市政府警察局第二分局公園派出所
    製作之調查筆錄1份、口卡片1張、酒精濃度測試表1紙、權
    利告知單1張、逮捕通知單2張、臺灣嘉義地方法院檢察署97
    年度偵字第1073號案件97年2月2日訊問筆錄、受（處）理案
    件明細表、贓物認領保管單、失車紀錄、車籍查詢－基本資
    料詳細畫面各1份、照片、嘉義縣警察局車輛尋獲電腦輸入
    單各2張等件附卷可憑，綜上事證，被告自白確與事實相符
    ，要屬無疑；本案事證明確，被告犯行，應堪認定。
三、核被告所為，係犯刑法第320條第1項竊盜、同法第185條之3
    公共危險及同法第216條之行使第210條偽造私文書等罪。其
    先後多次偽造署押，客觀上係基於同一犯意之接續行為，為
    接續犯而屬實質上一罪；而偽造署押為偽造私文書之階段行
    為，偽造私文書之低度行為，為高度之行使行為所吸收，均
    不論另罪，只論以行使偽造私文書罪。其所犯上開3罪，犯
    意各別，行為互殊，罪名有異，應分論併罰。又被告有事實
    欄所載之前科科刑及執行紀錄，有臺灣嘉義地方法院檢察署
    刑案資料查註紀錄表、臺灣高等法院被告全國前案紀錄表各
    1件在卷可按，其受徒刑之執行完畢，5年以內故意再犯有期
    徒刑以上之罪，為累犯，應各依刑法第47條第1項之規定，
    加重其刑。爰審酌被告不思正途，隨意竊取他人財物，毫無
    尊重他人所有物之體認；酒後騎乘機車外出，對用路人造成
    危害程度；出於避免追緝之動機及目的；接續冒名偽造受訊
    之犯罪手段及耗費司法資源、使遭冒名之其弟乙○○受有訴
    追危險之損害；其領有身心障礙手冊，有器質性腦徵候群慢
    性癲癇之身心狀況及犯後坦承犯行之態度等一切情狀，量處
    如主文所示之刑，併分別就徒刑及罰金部分，分別諭知易科
    罰金及易服勞役之折算標準，並就所處有期徒刑部分，定其
    應執行刑，以示懲儆。被告偽造如附表所示之署押（含署名
    14枚、指印15枚），應依刑法第219條規定，宣告沒收。
據上論斷，應依刑事訴訟法第273條之1第1項、第299條第1項前
段，刑法第320條第1項、第185條之3、第216條、第210條、第47
條第1項、第41條第1項前段、第42條第3項、第219條、第51條第
5款、刑法施行法第1條之1第1項、第2項前段，判決如主文。
本案經檢察官江金星到庭執行職務
中    華    民    國    97    年    4    月     30    日
                  刑事第四庭    法  官  王慧娟
上列正本證明與原本無異。
如不服本判決，應於判決送達後十日內向本院提出上訴狀，上訴
書狀依法應敘述具體理由，如未敘述具體理由者，應於上訴期間
屆滿後二十日內補提理由書於本院（均應附繕本）。告訴人或被
害人如對於本判決不服者，應具備理由請求檢察官上訴，其上訴
期間之計算係以檢察官收受判決正本之日期為準。
                                書記官  黃子祝
中    華    民    國    97    年    4    月      30   日
附表：
┌──┬──────────────┬────────────┬──────┐
│編號│文  件  名  稱              │欄    位                │偽造「乙○○│
│    │                            │                        │」之署押    │
├──┼──────────────┼────────────┼──────┤
│一  │酒精濃度測試表              │被測人欄                │簽名1枚     │
│    │                            │                        │指印1枚     │
├──┼──────────────┼────────────┼──────┤
│二  │嘉義市警察局舉發違反道路交通│收受通知聯者簽章欄      │簽名2枚     │
│    │管理事件通知單移送聯、存根聯│                        │（簽名在移送│
│    │（嘉市警交字第L00000000號） │                        │聯，複寫至存│
│    │（不包括通知聯）            │                        │根聯）      │
├──┼──────────────┼────────────┼──────┤
│三  │嘉義市警察局舉發違反道路交通│收受通知聯者簽章欄      │簽名2枚     │
│    │管理事件通知單移送聯、存根聯│                        │（簽名在移送│
│    │（嘉市警交字第L00000000號） │                        │聯，複寫至存│
│    │（不包括通知聯）            │                        │根聯）      │
├──┼──────────────┼────────────┼──────┤
│四  │嘉義市警察局執行交通違規移置│收受收據及通知聯者簽章欄│簽名1枚     │
│    │保管車輛存根                │                        │指印1枚     │
├──┼──────────────┼────────────┼──────┤
│五  │97年2月2日上午7時5分警詢筆錄│受詢問人欄、騎縫處      │簽名3 枚    │
│    │                            │受詢問人簽章欄          │指印9枚     │
├──┼──────────────┼────────────┼──────┤
│六  │權利告知單                  │被告知人欄              │簽名1枚     │
│    │                            │                        │指印1枚     │
├──┼──────────────┼────────────┼──────┤
│七  │口卡片                      │空白處                  │簽名1枚     │
│    │                            │                        │指印1枚     │
├──┼──────────────┼────────────┼──────┤
│八  │逮捕通知單                  │被通知人簽名捺印欄      │簽名2枚     │
│    │                            │                        │指印2枚     │
├──┼──────────────┼────────────┼──────┤
│九  │97年2月2日偵訊筆錄          │受訊問人欄              │簽名1枚     │
└──┴──────────────┴────────────┴──────┘


司法院資訊處製作；財團法人民間司法改革基金會備份。
